最高法院刑事判決
                      111年度台上字第4459號
上  訴  人  賴○○                     


選任辯護人  涂朝興律師
上列上訴人因家暴傷害案件，不服臺灣高等法院臺中分院中華民
國111年6月14日第二審判決（111年度上訴字第501號，起訴案號
：臺灣臺中地方檢察署110年度偵字第2987號），提起上訴，本
院判決如下：
    主  文
上訴駁回。
    理  由
一、按刑事訴訟法第377條規定，上訴於第三審法院，非以判決
    違背法令為理由，不得為之。是提起第三審上訴，應以原判
    決違背法令為理由，係屬法定要件。如果上訴理由書狀並未
    依據卷內訴訟資料，具體指摘原判決不適用何種法則或如何
    適用不當，或所指摘原判決違法情事，顯與法律規定得為第
    三審上訴理由之違法情形，不相適合時，均應認其上訴為違
    背法律上之程式，予以駁回。
二、本件原審審理結果，認定上訴人賴○○有如原判決犯罪事實欄
    所載之家暴傷害犯行明確，因而撤銷第一審關於諭知上訴人
    部分無罪之判決，改判論處上訴人犯傷害罪刑。已詳敘其調
    查、取捨證據之結果，及憑以認定犯罪事實之心證理由。並
    就上訴人否認犯行所執各項辯解認非可採，亦予以指駁及說
    明。所為論斷，核無悖於論理法則與經驗法則，且有卷內證
    據資料可資覆按，即不得任意指為違法。
三、上訴意旨略以：告訴人陳述不一且多所矛盾，亦無補強證據
    可佐。另原判決據以認定上訴人犯罪之錄影畫面截圖時間前
    後不足6秒，與其相關者不足1秒，該1秒畫面中並無任何上
    訴人毆打告訴人之訊息，原判決據以認定上訴人犯罪，顯然
    理由不備，違反證據法則、經驗法則、論理法則及無罪推定
    原則，當然違背法令云云。
四、犯罪事實之認定、證據之取捨及證明力之判斷，俱屬事實審
    法院之職權，此項職權之行使，倘未違背客觀存在之經驗法
    則與論理法則，復已敘述其憑以判斷之心證理由，即不違法
    ，觀諸刑事訴訟法第155條第1項規定甚明，自無許當事人任
    憑主觀妄指為違法而資為適法第三審上訴理由。原判決綜合
    證人即告訴人林○○之證詞，卷附驗傷診斷書、病歷資料及受
    傷部位照片、告訴人手機錄影畫面、勘驗筆錄及錄影擷取畫
    面，暨案內其他證據資料，說明上訴人如何徒手毆打、推倒
    告訴人成傷之犯罪事實，已記明認定之理由。並說明：告訴
    人於警詢、偵訊及第一審審理時均證陳遭上訴人毆打、推倒
    後撞地成傷，前後證述並無明顯出入，亦與前揭驗傷診斷書
    所載傷勢吻合，且與勘驗結果所示告訴人當時所持手機錄影
    檔案長度共59秒，其中49秒至59秒為鏡頭持續激烈晃動時間
    ，即為上訴人開始毆打告訴人之時間等情，核屬相符。復敘
    明：供述證據歧異之原因，未必絕對係出於虛偽所致，因告
    訴人於原審審理時所證，距離本件案發已有1年1月，且告訴
    人於案發當時遭毆打多處受傷，於極度憤怒及因時間經過而
    記憶消退之情況下，因而無法一一陳述遭毆打之部位及誤陳
    其係右側頭部撞地，亦與常情無違。另載敘告訴人何以無法
    指述遭上訴人毆打時間之長短，及當時並未呼救之原因，尚
    難據此即認告訴人所證均不可採等旨綦詳。又本於證據取捨
    之職權行使，針對證人李○○雖證稱彼時上訴人與告訴人並未
    發生肢體衝突，告訴人係因跌倒撞擊雜物而受傷，上訴人則
    遭告訴人拉扯，2人一併倒地等詞，然與告訴人受有遭手抓
    傷之傷勢不符，且李○○始終未提出其持手機錄影蒐證之有利
    於上訴人之證據，有違常理；證人陳○金固證稱並未看到有
    人趁隙毆打告訴人等語，惟在屋外之陳○金是否清楚能目擊
    事發經過，實非無疑；及證人陳○佇係於上訴人與告訴人倒
    地後始到達現場等情，均無足資為有利上訴人之認定，復已
    論述明白。對於上訴人如何有毆打告訴人之動機，及其否認
    犯罪之辯解，何以係卸責之詞，而俱不足採，均已依據卷內
    資料逐一詳加指駁及說明其取捨之理由。凡此，概屬原審採
    證認事職權之適法行使，所為論斷說明，與經驗法則及論理
    法則俱屬無違，並非僅憑告訴人之證述為其唯一證據，尤非
    單以推測或擬制之方法為裁判基礎，而有補強證據可資憑採
    ，要無上訴意旨所指違背無罪推定原則、違反證據法則、經
    驗法則、論理法則及判決理由不備之違法情形可言。
五、綜合前旨及其他上訴意旨，係置原判決之明白論斷於不顧，
    仍執前詞，對於事實審法院取捨證據與自由判斷證據證明力
    之職權行使，徒以自己說詞，任意指摘，並重為事實上之爭
    執，自非依據卷內訴訟資料，具體指摘原判決究有何不適用
    法則或適用不當之情形，核與法律規定得為第三審上訴理由
    之違法情形，不相適合。依上所述，本件上訴違背法律上之
    程式，應予駁回。
據上論結，應依刑事訴訟法第395條前段，判決如主文。
中　　華　　民　　國　　111 　年　　10　　月　　19　　日
                  刑事第八庭審判長法　官  何  菁  莪
                                  法　官  何  信  慶
                                  法　官  朱  瑞  娟
                                  法　官  劉  興  浪
                                  法　官  黃  潔  茹
本件正本證明與原本無異
                                  書記官
中　　華　　民　　國　　111 　年　　10　　月　　24　　日